臺灣高等法院刑事裁定
111年度聲字第691號
聲  請  人  臺灣高等檢察署檢察官
受  刑  人  彭信傑



上列聲請人因受刑人數罪併罰有二裁判以上，聲請定其應執行之
刑（聲請案號：臺灣高等檢察署111年度執聲字第204號），本院
裁定如下：
    主  文
彭信傑因犯如附表所示各罪所處之刑，應執行有期徒刑伍年柒月
。
    理  由
一、聲請意旨略以：受刑人彭信傑（下稱受刑人）因違反毒品危
    害防制條例等數罪，先後經判決確定如附表，應依刑法第50
    條第1項但書第1款、第2項、第53條、第51條第5款等規定，
    定其應執行之刑，爰依刑事訴訟法第477條第1項聲請裁定等
    語。
二、按數罪併罰有二裁判以上者，應依刑法第51條之規定定其應
    執行之刑；宣告多數有期徒刑者，於各刑中之最長期以上，
    各刑合併之刑期以下，定其刑期，刑法第53條、第51條第5
    款定有明文。此雖屬法律上之自由裁量事項，然仍有其外部
    性界限及內部性界限，並非概無拘束。依據法律之具體規定
    ，法院應在其範圍選擇為適當之裁判者，為外部性界限；而
    法院為裁判時，應考量法律之目的，及法律秩序之理念所在
    者，為內部性界限。法院為裁判時，二者均不得有所踰越，
    亦即在數罪併罰，有二裁判以上定其應執行之刑時，仍應受
    前揭外部性界限及內部性界限之拘束（最高法院94年度台非
    字第233號判決意旨參照）。
三、經查，受刑人因違反毒品危害防制條例等數罪，經本院先後
    判處如附表所示之刑，均經確定在案，有如附表各編號所示
    之判決書及本院被告前案紀錄表在卷可考。又附表編號8乃
    得易科罰金之罪，編號1至7則不得易科罰金，屬刑法第50條
    第1項但書第1款情形，而受刑人已請求檢察官就上開數罪聲
    請定應執行刑，有其親自簽名之受刑人是否聲請定應執行刑
    調查表、刑事聲請狀附卷可憑（本院卷第9至13頁）。是檢
    察官聲請定其應執行刑，本院審核認為正當，爰審酌本件內
    部性及外部性界限，受刑人所犯各罪之類型、動機、態樣、
    侵害法益、行為次數，兼衡刑罰經濟與公平、比例原則，整
    體評價其應受非難及矯治之程度，另參以受刑人就本件定刑
    表示「無意見」等情（本院卷第57頁），裁定其應執行之刑
    如主文所示。
四、據上論斷，應依刑事訴訟法第477條第1項，刑法第50條第1
    項但書第1款、第2項、第53條、第51條第5款，裁定如主文
    。
中　　華　　民　　國　　111 　年　　2 　　月　　22　　日
                  刑事第二十一庭審判長法　官  林怡秀
                                      法　官  胡宜如
                                      法　官  劉元斐
以上正本證明與原本無異。
如不服本裁定，應於收受送達後五日內向本院提出抗告狀。
                                      書記官  陳靜雅
中　　華　　民　　國　　111 　年　　2 　　月　　23　　日
附表
編　　　　　號  1 2 3 罪　　　　　名  毒品危害防制條例 毒品危害防制條例 毒品危害防制條例 宣　　告　　刑  有期徒刑1年10月 有期徒刑1年10月 有期徒刑1年10月 犯　罪　日　期  107/10/1 107/10/1 107/10/30 偵查(自訴)機關 年　度　案　號  臺灣桃園地方檢察署108年度偵字第8567號等 臺灣桃園地方檢察署108年度偵字第8567號等 臺灣桃園地方檢察署108年度偵字第8567號等 最　後 事實審 法　院 臺灣高等法院 臺灣高等法院 臺灣高等法院  案　號 109年度上訴字第1165號 109年度上訴字第1165號 109年度上訴字第1165號  判決日期 109年5月12日 109年5月12日 109年5月12日 確　定 判　決 法　院 臺灣高等法院 臺灣高等法院 臺灣高等法院  案　號 109年度上訴字第1165號 109年度上訴字第1165號 109年度上訴字第1165號  確定日期 109年6月9日 109年6月9日 109年6月9日 是否為得易科罰金之案件  否 否 否 備註  臺灣桃園地方檢察署109年度執字第10687號 臺灣桃園地方檢察署107年度執字第10687號 臺灣桃園地方檢察署107年度執字第10687號   編號1至7經判決定應執行刑有期徒刑5年6月   

編　　　　　號  4 5 6 罪　　　　　名  毒品危害防制條例 毒品危害防制條例 毒品危害防制條例 宣　　告　　刑  有期徒刑1年10月 有期徒刑1年10月 有期徒刑1年10月 犯　罪　日　期  107/10/30 107/11/1 107/11/1 偵查(自訴)機關 年　度　案　號  臺灣桃園地方檢察署108年度偵字第8567號等 臺灣桃園地方檢察署108年度偵字第8567號等 臺灣桃園地方檢察署108年度偵字第8567號等 最　後 事實審 法　院 臺灣高等法院 臺灣高等法院 臺灣高等法院  案　號 109年度上訴字第1165號 109年度上訴字第1165號 109年度上訴字第1165號  判決日期 109年5月12日 109年5月12日 109年5月12日 確　定 判　決 法　院 臺灣高等法院 臺灣高等法院 臺灣高等法院  案　號 109年度上訴字第1165號 109年度上訴字第1165號 109年度上訴字第1165號  確定日期 109年6月9日 109年6月9日 109年6月9日 是否為得易科罰金之案件  否 否 否 備註  臺灣桃園地方檢察署109年度執字第10687號 臺灣桃園地方檢察署107年度執字第10687號 臺灣桃園地方檢察署107年度執字第10687號   編號1至7經判決定應執行刑有期徒刑5年6月   

編　　　　　號  7 8  罪　　　　　名  毒品危害防制條例 毒品危害防制條例  宣　　告　　刑  有期徒刑1年10月 有期徒刑2月  犯　罪　日　期  107/11/1 108年1月間某日至      108年3月12日  偵查(自訴)機關 年　度　案　號  臺灣桃園地方檢察署108年度偵字第8567號等 臺灣桃園地方檢察署108年度偵字第8567號等  最　後 事實審 法　院 臺灣高等法院 臺灣高等法院   案　號 109年度上訴字第1165號 109年度上訴字第1165號   判決日期 109年5月12日 109年5月12日  確　定 判　決 法　院 臺灣高等法院 臺灣高等法院   案　號 109年度上訴字第1165號 109年度上訴字第1165號   確定日期 109年6月9日 109年5月12日  是否為得易科罰金之案件  否 是  備註  臺灣桃園地方檢察署109年度執字第10687號 臺灣桃園地方檢察署109年度執字第10688號    編號1至7經判決定應執行刑有期徒刑5年6月